Inventaris van het archief van het Provinciaal Bestuur van Zuid-Holland, (1300) 1850-1945
Nationaal Archief, Den Haag
- Gedeputeerde Staten, A
  - Notulen besluiten ingekomen stukken en minuten van uitgaande stukken (verbaal), A.1
    - Minuut-notulen/besluiten met bijlagen (ingekomen stukken en minuten van uitgaande stukken, 1850 - 1945; div.nrs.; 2048 portefeuilles
      - 1941 8 - 22 april., 2494
      - 1941 22 - 29 april., 2495
      - 1941 6 mei., 2496
      - 1941 13 - 20 mei., 2497
      - 1941 20 - 26 mei., 2498
      - 1941 4 juni., 2499
      - 1941 10 juni., 2500
      - 1941 16 juni., 2501
      - 1941 24 juni - 1 juli., 2502
      - 1941 1 - 8 juli., 2503
      - 1941 15 juli., 2504
      - 1941 22 - 29 juli., 2505
      - 1941 5 aug., 2506
      - 1941 12 aug., 2507
      - 1941 19 - 27 aug., 2508
      - 1941 3 - 10 sept., 2509
      - 1941 16 sept., 2510
      - 1941 23 sept. - 7 okt., 2511
      - 1941 7 - 14 sept., 2512
      - 1941 14 - 28 sept., 2513
      - 1941 28 sept. - 11 nov., 2514
      - 1941 11 - 18 nov., 2515
      - 1941 25 nov. - 2 dec., 2516
      - 1941 9 - 16 dec., 2517
      - 1941 23 - 30 dec., 2518
      - 1942 6 - 20 jan., 2519
      - 1942 27 jan. - 4 febr., 2520
      - 1942 10 - 17 febr., 2521
      - 1942 24 febr. - 3 maart., 2522
      - 1942 10 - 24 maart., 2523
      - 1942 24 - 31 maart., 2524
      - 1942 8 - 21 april., 2525
      - 1942 28 april - 5 mei., 2526
      - 1942 5 - 12 mei., 2527
      - 1942 19 - 27 mei., 2528
      - 1942 2 juni., 2529
      - 1942 9 juni., 2530
      - 1942 16 - 23 juni., 2531
      - 1942 30 juni - 7 juli., 2532
      - 1942 7 - 21 juli., 2533
      - 1942 21 - 28 juli., 2534
      - 1942 4 - 11 aug., 2535
      - 1942 18 aug., 2536
      - 1942 25 aug. - 1 sept., 2537
      - 1942 8 - 22 sept., 2538
      - 1942 22 - 29 sept., 2539
      - 1942 6 - 13 okt., 2540
      - 1942 20 okt. - 3 nov., 2541
      - 1942 10 nov., 2542
      - 1942 17 nov., 2543
      - 1942 24 nov. - 1 dec., 2544
      - 1942 8 - 16 dec., 2545
      - 1942 22 - 29 dec., 2546
      - 1943 5 - 19 jan., 2547
      - 1943 26 jan. - 2 febr., 2548
      - 1943 2 - 9 febr., 2549
      - 1943 16 - 23 febr., 2550
      - 1943 24 febr. - 2 maart., 2551
      - 1943 9 - 23 maart., 2552
      - 1943 30 maart., 2553
      - 1943 6 - 13 april., 2554
      - 1943 20 - 27 april., 2555
      - 1943 4 - 11 mei., 2556
      - 1943 18 - 25 mei., 2557
      - 1943 1 - 8 juni., 2558
      - 1943 16 - 22 juni., 2559
      - 1943 29 juni - 13 juli., 2560
      - 1943 20 - 27 juli., 2561
      - 1943 3 - 10 aug., 2562
      - 1943 17 - 24 aug., 2563
      - 1943 31 aug. - 7 sept., 2564
      - 1943 14 - 28 sept., 2565
      - 1943 5 - 12 okt., 2566
      - 1943 19 - 26 okt., 2567
      - 1943 2 - 9 nov., 2568
      - 1943 17 - 30 nov., 2569
      - 1943 7 - 14 dec., 2570
      - 1943 21 - 28 dec., 2571
      - 1944 4 - 25 jan., 2572
      - 1944 25 jan. - 1 febr., 2573
      - 1944 8 - 15 febr., 2574
      - 1944 22 - 29 febr., 2575
      - 1944 7 - 14 maart., 2576
      - 1944 14 - 21 maart., 2577
      - 1944 28 maart - 12 april., 2578
      - 1944 18 - 25 april., 2579
      - 1944 2 - 9 mei., 2580
      - 1944 16 - 23 mei., 2581
      - 1944 30 mei - 6 juni, 2582
      - 1944 9 - 20 juni., 2583
      - 1944 23 - 27 juni., 2584
      - 1944 4 juli., 2585
      - 1944 7 - 21 juli., 2586
      - 1944 25 juli - 4 aug., 2587
      - 1944 8 - 29 aug., 2588
      - 1944 september., 2589
      - 1944 oktober - december., 2590
      - 1945 3 jan. - 1 mei., 2591
      - 1945 4 mei - juni., 2592
      - 1945 juli - 1 aug., 2593
      - 1945 8 - 29 aug., 2594
      - 1945 september., 2595
      - 1945 3 - 10 okt., 2596
      - 1945 17 - 24 okt., 2597
      - 1945 31 okt. - 14 nov., 2598
      - 1945 21 - 28 nov., 2599
      - 1945 5 - 18 dec., 2600
      - 1945 19 dec., 2601
    - Registers van uitgaande missiven, 1851 - 1871; 3341-3361; 21 delen
      - 1851., 3341
      - 1852., 3342
      - 1853., 3343
      - 1854., 3344
      - 1855., 3345
      - 1856., 3346
      - 1857., 3347
      - 1858., 3348
      - 1859., 3349
      - 1860., 3350
      - 1861., 3351
      - 1862., 3352
      - 1863., 3353
      - 1864., 3354
      - 1865., 3355
      - 1866., 3355A
      - 1867., 3356
      - 1868., 3357
      - 1869., 3358
      - 1870., 3359
      - 1871, 1e kwartaal., 3360; (6 katernen)
      - 1871, 2e kwartaal., 3361
  - Agenda's, A.2
    - Agenda's van ingekomen stukken: algemeen, 1850 - 1872; 2602-2645; 45 delen
      - 1850. 1e halfjaar, 2602
      - 1850. 2e halfjaar, 2603
      - 1851. 1e halfjaar, 2604
      - 1851. 2e halfjaar, 2605
      - 1852. 1e halfjaar, 2606
      - 1852. 2e halfjaar, 2607
      - 1853. 1e halfjaar, 2608
      - 1853. 2e halfjaar, 2609
      - 1854. 1e halfjaar, 2610
      - 1854. 2e halfjaar, 2611
      - 1855. 1e halfjaar, 2612
      - 1855. 2e halfjaar, 2613
      - 1856. 1e halfjaar, 2614
      - 1856. 2e halfjaar, 2615
      - 1857. 1e halfjaar, 2616
      - 1857. 2e halfjaar, 2617
      - 1858. 1e halfjaar, 2618
      - 1858. 2e halfjaar, 2619
      - 1859. 1e halfjaar, 2620
      - 1859. 2e halfjaar, 2621
      - 1860. 1e halfjaar, 2622
      - 1860. 2e halfjaar, 2623
      - 1861. 1e halfjaar, 2624
      - 1861. 2e halfjaar, 2625
      - 1862. 1e halfjaar, 2626
      - 1862. 2e halfjaar, 2627
      - 1863. 1e halfjaar, 2628
      - 1863. 2e halfjaar, 2629
      - 1864. 1e halfjaar, 2630
      - 1864. 2e halfjaar, 2631
      - 1865. 1e halfjaar, 2632
      - 1865. 2e halfjaar, 2633
      - 1866. 1e halfjaar, 2634
      - 1866. 2e halfjaar, 2635
      - 1867. 1e halfjaar, 2636
      - 1867. 2e halfjaar, 2637
      - 1868. 1e halfjaar, 2638
      - 1868. 2e halfjaar, 2639
      - 1869. 1e halfjaar, 2640
      - 1869. 2e halfjaar, 2641
      - 1870. 1e halfjaar, 2642
      - 1870. 2e halfjaar, 2643
      - 1871. 1e en 2e kwartaal, 2644
      - 1871. 3e en 4e kwartaal, 2644A
      - 1872. 1e, 2e en 3e kwartaal, 2645
    - Agenda's van ingekomen stukken: 1e Afdeling, 1850 - 1944; 2646-2743, 2745-2779; 133 delen
      De jaren vanaf januari 1940 t/m maart 1944 ontbreken
      - 1850. 2e halfjaar, 2646
      - 1851. 1e halfjaar, 2647
      - 1851. 2e halfjaar, 2648
      - 1852. 1e halfjaar, 2649
      - 1852. 2e halfjaar, 2650
      - 1853. 1e halfjaar, 2651
      - 1853. 2e halfjaar, 2652
      - 1854. 1e halfjaar, 2653
      - 1854. 2e halfjaar, 2654
      - 1855. 1e halfjaar, 2655
      - 1855. 2e halfjaar, 2656
      - 1856. 1e halfjaar, 2657
      - 1856. 2e halfjaar, 2658
      - 1857. 1e halfjaar, 2659
      - 1857. 2e halfjaar, 2660
      - 1858. 1e halfjaar, 2661
      - 1858. 2e halfjaar, 2662
      - 1859. 1e halfjaar, 2663
      - 1859. 2e halfjaar, 2664
      - 1860. 1e halfjaar, 2665
      - 1860. 2e halfjaar, 2666
      - 1861. 1e halfjaar, 2667
      - 1861. 2e halfjaar, 2668
      - 1862. 1e halfjaar, 2669
      - 1862. 2e halfjaar, 2670
      - 1863. 1e halfjaar, 2671
      - 1863. 2e halfjaar, 2672
      - 1864. 1e halfjaar, 2673
      - 1864. 2e halfjaar, 2674
      - 1865. 1e halfjaar, 2675
      - 1865. 2e halfjaar, 2676
      - 1866. 1e halfjaar, 2677
      - 1866. 2e halfjaar, 2678
      - 1867. 1e halfjaar, 2679
      - 1867. 2e halfjaar, 2680
      - 1868. 1e halfjaar, 2681
      - 1868. 2e halfjaar, 2682
      - 1869. 1e halfjaar, 2683
      - 1869. 2e halfjaar, 2684
      - 1870. 1e halfjaar, 2685
      - 1870. 2e halfjaar, 2686
      - 1871. 1e halfjaar, 2687
      - 1871. 2e halfjaar, 2688
      - 1872. 1e halfjaar, 2689
      - 1872. 2e halfjaar, 2690
      - 1873., 2691
      - 1874., 2692
      - 1875., 2693
      - 1876., 2694
      - 1877., 2695
      - 1878., 2696
      - 1879., 2697
      - 1880., 2698
      - 1881., 2699
      - 1882., 2700
      - 1883., 2701
      - 1884., 2702
      - 1885., 2703
      - 1886., 2704
      - 1887., 2705
      - 1888., 2706
      - 1889., 2707
      - 1890., 2708
      - 1891., 2709
      - 1892., 2710
      - 1893., 2711
      - 1894., 2712
      - 1895., 2713
      - 1896., 2714
      - 1897., 2715
      - 1898., 2716
      - 1899., 2717
      - 1900., 2718
      - 1901., 2719
      - 1902., 2720
      - 1903., 2721
      - 1904., 2722
      - 1905., 2723
      - 1906., 2724
      - 1907., 2725
      - 1908., 2726
      - 1909., 2727
      - 1910., 2728
      - 1911., 2729
      - 1912., 2730
      - 1913., 2731
      - 1914., 2732
      - 1915., 2733
      - 1916., 2734
      - 1917., 2735
      - 1918., 2736
      - 1919., 2737
      - 1920., 2738
      - 1921., 2739
      - jan. 1 - juni 15 1922., 2740
      - juni 16 - dec. 30 1922., 2741
      - jan. 2 - juli 2 1923., 2742
      - juli 3 - dec. 30 1923., 2743
      - jan. 2 - juli 15 1924., 2745
      - juli 16 - dec. 31 1924., 2746
      - jan. 2 - juli 1 1925., 2747
      - juli 2 - dec. 31 1925., 2748
      - jan. 2 - juni 30 1926., 2749
      - juli 1 - dec. 31 1926., 2750
      - jan. 3 - juli 4 1927., 2751
      - juli 5 - dec. 31 1927., 2752
      - jan. 2 - juni 15 1928., 2753
      - juni 16 - dec. 31 1928., 2754
      - jan. 2 - juni 29 1929., 2755
      - juli 1 - dec. 31 1929., 2756
      - jan. 2 - juli 3 1930., 2757
      - juli 4 - dec. 31 1930., 2758
      - jan. 2 - juli 9 1931., 2759
      - juli 10 - dec. 31 1931., 2760
      - jan. 4 - apr. 20 1932., 2761
      - apr. 21 - juli 16 1932., 2762
      - juli 16 - dec. 31 1932., 2763
      - jan. 2 - juli 11 1933., 2764
      - juli 12 - dec. 30 1933., 2765
      - jan. 2 - juli 13 1934., 2766
      - juli 14 - dec. 31 1934., 2767
      - jan. 2 - juni 16 1935., 2768
      - juni 17 - dec. 31 1935., 2769
      - jan. 2 - juli 23 1936., 2770
      - juli 24 - dec. 31 1936., 2771
      - jan. 4 - juli 1 1937., 2772
      - juli 2 - dec. 31 1937., 2773
      - jan. 3 - juli 18 1938., 2774
      - juli 19 - dec. 31 1938., 2775
      - jan. 2 - mei 5 1939., 2776
      - mei 5 - sept. 6 1939., 2777
      - sept. 6 - dec. 30 1939., 2778
      - apr. 1 - juni 29 1944., 2779
    - Agenda's van ingekomen stukken: 2e Afdeling, 1851 - 1938; 2780-2869; 90 delen
      Februari t/m december 1932 ontbreekt en de jaren 1939 t/m 1944 zijn verbrand
      - 1851-1854., 2780
      - 1854-1855., 2781
      - 1856., 2782
      - 1857. 1e halfjaar, 2783
      - 1857. 2e halfjaar, 2784
      - 1858. 1e halfjaar, 2785
      - 1858. 2e halfjaar, 2786
      - 1859. 1e halfjaar, 2787
      - 1859. 2e halfjaar, 2788
      - 1860. 1e halfjaar, 2789
      - 1860. 2e halfjaar, 2790
      - 1861. 1e halfjaar, 2791
      - 1861. 2e halfjaar, 2792
      - 1862. 1e halfjaar, 2793
      - 1862. 2e halfjaar, 2794
      - 1863. 1e halfjaar, 2795
      - 1863. 2e halfjaar, 2796
      - 1864. 1e halfjaar, 2797
      - 1864. 2e halfjaar, 2798
      - 1865. 1e halfjaar, 2799
      - 1865. 2e halfjaar, 2800
      - 1866. 1e halfjaar, 2801
      - 1866. 2e halfjaar, 2802
      - 1867. 1e halfjaar, 2803
      - 1867. 2e halfjaar, 2804
      - 1868. 1e halfjaar, 2805
      - 1868. 2e halfjaar, 2806
      - 1869. 1e halfjaar, 2807
      - 1869. 2e halfjaar, 2808
      - 1870. 1e halfjaar, 2809
      - 1870. 2e halfjaar, 2810
      - jan. - dec. 1871., 2811
      - jan. - dec. 1872., 2812
      - 1873-1876., 2813
      - 1877-1880., 2814
      - 1881-1884., 2815
      - 1885-1890., 2816
      - 1891-1892., 2817
      - 1893-1897., 2818
      - 1898-1901., 2819
      - 1902-1904., 2820
      - 1905., 2821
      - 1906., 2822
      - 1907., 2823
      - 1908., 2824
      - 1909., 2825
      - 1910., 2826
      - 1911., 2827
      - 1912., 2828
      - 1913., 2829
      - 1914., 2830
      - 1915., 2831
      - 1916., 2832
      - 1917., 2833
      - 1918., 2834
      - 1919., 2835
      - 1920., 2836
      - 1921., 2837
      - 1922., 2838
      - 1923., 2839
      - 1924., 2840
      - 1925., 2841
      - 1926., 2842
      - 1927., 2843
      - jan. 2 - juli 4 1928., 2844
      - juli 4 - dec. 31 1928., 2845
      - jan. 2 - juni 18 1929., 2846
      - juni 19 - dec. 31 1929., 2847
      - jan. 2 - juni 30 1930., 2848
      - juli 1 - dec. 31 1930., 2849
      - jan. 2 - juni 30 1931, 2850
      - juli 1 1931 - jan. 30 1932., 2851
      - jan. 2 - mei 1 1933., 2852
      - mei 1 - aug. 29 1933., 2853
      - aug. 29 - dec. 30 1933., 2854
      - jan. 2 - mei 2 1934., 2855
      - mei 2 - aug. 30 1934., 2856
      - aug. 30 - dec. 31 1934., 2857
      - jan. 2 - apr. 9 1935., 2858
      - apr. 9 - aug. 19 1935., 2859
      - aug. 19 - dec. 31 1935., 2860
      - jan. 2 - mei 19 1936., 2861
      - mei 19 - sept. 14 1936., 2862
      - sept. 14 - dec. 31 1936., 2863
      - jan. 4 - apr. 30 1937., 2864
      - mei 1 - sept. 1 1937., 2865
      - sept. 1 - dec. 31 1937., 2866
      - jan. 3 - mei 3 1938., 2867
      - mei 3 - aug. 3 1938., 2868
      - aug. 3 - dec. 30 1938., 2869
    - Agenda's van ingekomen stukken: 3e Afdeling, 1850 - 1940; 2870-3014; 145 delen
      - 1850. 2e halfjaar, 2870
      - 1851. 1e halfjaar, 2871
      - 1851. 2e halfjaar, 2872
      - 1852. 1e halfjaar, 2873
      - 1852. 2e halfjaar, 2874
      - 1853. 1e halfjaar, 2875
      - 1853. 2e halfjaar, 2876
      - 1854. 1e halfjaar, 2877
      - 1854. 2e halfjaar, 2878
      - 1855. 1e halfjaar, 2879
      - 1855. 2e halfjaar, 2880
      - 1856. 1e halfjaar, 2881
      - 1856. 2e halfjaar, 2882
      - 1857. 1e halfjaar, 2883
      - 1857. 2e halfjaar, 2884
      - 1858. 1e halfjaar, 2885
      - 1858. 2e halfjaar, 2886
      - 1859. 1e halfjaar, 2887
      - 1859. 2e halfjaar, 2888
      - 1860. 1e halfjaar, 2889
      - 1860. 2e halfjaar, 2890
      - 1861. 1e halfjaar, 2891
      - 1861. 2e halfjaar, 2892
      - 1862. 1e halfjaar, 2893
      - 1862. 2e halfjaar, 2894
      - 1863. 1e halfjaar, 2895
      - 1863. 2e halfjaar, 2896
      - 1864. 1e halfjaar, 2897
      - 1864. 2e halfjaar, 2898
      - 1865. 1e halfjaar, 2899
      - 1865. 2e halfjaar, 2900
      - 1866. 1e halfjaar, 2901
      - 1866. 2e halfjaar, 2902
      - 1867. 1e halfjaar, 2903
      - 1867. 2e halfjaar, 2904
      - 1868. 1e halfjaar, 2905
      - 1868. 2e halfjaar, 2906
      - 1869. 1e halfjaar, 2907
      - 1869. 2e halfjaar, 2908
      - 1870. 1e halfjaar, 2909
      - 1870. 2e halfjaar, 2910
      - 1871. 1e halfjaar, 2911
      - 1871. 2e halfjaar, 2912
      - 1872. 1e halfjaar, 2913
      - 1872. 2e halfjaar, 2914
      - 1873., 2915
      - 1874., 2916
      - 1875., 2917
      - 1876., 2918
      - 1877., 2919
      - 1878., 2920
      - 1879., 2921
      - 1880., 2922
      - 1881., 2923
      - 1882., 2924
      - 1883., 2925
      - 1884., 2926
      - 1885., 2927
      - 1886., 2928
      - 1887., 2929
      - 1888., 2930
      - 1889., 2931
      - 1890., 2932
      - 1891., 2933
      - 1892., 2934
      - 1893., 2935
      - 1894., 2936
      - 1895., 2937
      - 1896., 2938
      - 1897., 2939
      - 1898., 2940
      - 1899., 2941
      - 1900., 2942
      - 1901., 2943
      - 1902., 2944
      - 1903., 2945
      - 1904., 2946
      - 1905., 2947
      - 1906., 2948
      - 1907., 2949
      - 1908., 2950
      - 1909., 2951
      - 1910., 2952
      - 1911., 2953
      - 1912., 2954
      - 1913., 2955
      - 1914., 2956
      - 1915., 2957
      - 1916., 2958
      - 1917., 2959
      - 1918., 2960
      - 1919., 2961
      - 1920., 2962
      - jan. 3 - mei 30 1921., 2963
      - mei 30 - dec. 31 1921., 2964
      - jan. 2 - juli 22 1922., 2965
      - juli 24 - dec. 30 1922., 2966
      - jan. 2 - dec. 31 1923., 2967
      - jan. 2 - juni 30 1924., 2968
      - juli 1 - dec. 31 1924., 2969
      - jan. 2 - juli 15 1925., 2970
      - juli 15 - dec. 31 1925., 2971
      - jan. 2 - juli 1 1926., 2972
      - juli 2 - dec. 31 1926., 2973
      - jan. 3 - mei 4 1927., 2974
      - mei 4 - sept. 1 1927., 2975
      - sept. 1 - dec. 31 1927., 2976
      - jan. 2 - apr. 30 1928., 2977
      - mei 1 - aug. 30 1928., 2978
      - sept. 1 - dec. 31 1928., 2979
      - jan. 2 - mei 3 1929., 2980
      - mei 3 - aug. 30 1929., 2981
      - aug. 30 - dec. 31 1929., 2982
      - jan. 3 - juni 26 1930., 2983
      - juni 26 - dec. 31 1930., 2984
      - jan. 2 - mei 4 1931., 2985
      - mei 4 - sept. 4 1931., 2986
      - sept. 4 - dec. 31 1931., 2987
      - jan. 4 - mei 6 1932., 2988
      - mei 6 - sept. 3 1932., 2989
      - sept. 3 - dec. 31 1932., 2990
      - jan. 2 - mei 1 1933., 2991
      - mei 1 - sept. 8 1933., 2992
      - sept. 8 - dec. 31 1933., 2993
      - jan. 2 - apr. 30 1934., 2994
      - apr. 30 - sept. 11 1934., 2995
      - sept. 12 - dec. 31 1934., 2996
      - jan. 2 - apr. 30 1935., 2997
      - mei 1 - aug. 27 1935., 2998
      - aug. 27 - dec. 31 1935., 2999
      - jan. 2 - mei 5 1936., 3000
      - mei 5 - sept. 8 1936., 3001
      - sept. 8 - dec. 31 1936., 3002
      - jan. 4 - apr. 30 1937., 3003
      - mei 1 - sept. 1 1937., 3004
      - sept. 1 - dec. 31 1937., 3005
      - jan. 3 - mei 13 1938., 3006
      - mei 13 - sept. 16 1938., 3007
      - sept. 16 - dec. 31 1938., 3008
      - jan. 2 - mei 4 1939., 3009
      - mei 4 - sept. 1 1939., 3010
      - sept. 1 - dec. 31 1939., 3011
      - jan. 2 - apr. 26 1940., 3012
      - apr. 26 - aug. 30 1940., 3013
      - aug. 30 - dec. 31 1940., 3014
    - Agenda's van ingekomen stukken: 4e Afdeling, 1859 - 1941; 3015-3095; 81 delen
      De 4e Afdeling is ingesteld in 1859
      - februari - juni 1859., 3015
      - 1859. 2e halfjaar, 3016
      - 1860. 1e halfjaar, 3017
      - 1860. 2e halfjaar, 3018
      - 1861. 1e halfjaar, 3019
      - 1861. 2e halfjaar, 3020
      - 1862. 1e halfjaar, 3021
      - 1862. 2e halfjaar, 3022
      - 1863. 1e halfjaar, 3023
      - 1863. 2e halfjaar, 3024
      - 1864. 1e halfjaar, 3025
      - 1864. 2e halfjaar, 3026
      - 1865. 1e halfjaar, 3027
      - 1865. 2e halfjaar, 3028
      - 1866. 1e halfjaar, 3029
      - 1866. 2e halfjaar, 3030
      - 1867. 1e halfjaar, 3031
      - 1867. 2e halfjaar, 3032
      - 1868. 1e halfjaar4e afd. A, 3033
      - 1868. 2e halfjaar4e afd. A, 3034
      - 1868. 2e halfjaar4e afd. B, 3035
      - 1869. 1e halfjaar4e afd. B, 3036
      - 1869. 2e halfjaar4e afd. B, 3037
      - 1869. 1e halfjaar4e afd. A, 3038
      - 1869. 2e halfjaar4e afd. A, 3039
      - 1870. 1e halfjaar4e afd. B, 3040
      - 1870. 2e halfjaar4e afd. B, 3041
      - 1870. 1e halfjaar4e afd. A, 3042
      - 1870. 2e halfjaar4e afd. A, 3043
      - jan. - dec. 1871.4e afd. A, 3044
      - jan. - dec. 1871.4e afd. B, 3045
      - jan. - dec. 1872.4e afd. A, 3046
      - jan. - dec. 1872.4e afd. B, 3047
      - 1873-1874., 3048
      - 1875-1876., 3049
      - 1877-1878., 3050
      - 1879-1881., 3051
      - 1882-1884., 3052
      - 1885-1887., 3053
      - 1888-1890, 3054
      - 1891-1893., 3055
      - 1894-1896., 3056
      - 1897-1899., 3057
      - 1900-1902., 3058
      - 1903-1905., 3059
      - 1906-1907., 3060
      - 1908., 3061
      - 1909-1910., 3062
      - 1911-1912., 3063
      - 1913., 3064
      - 1914., 3065
      - 1915., 3066
      - 1916., 3067
      - 1917., 3068
      - 1918., 3069
      - 1919., 3070
      - 1920., 3071
      - 1921., 3072
      - 1922., 3073
      - 1923., 3074
      - 1924-1925., 3075
      - 1926., 3076
      - 1927., 3077
      - 1928., 3078
      - 1929., 3079
      - 1930., 3080
      - 1931., 3081
      - jan. 4 - juni 30 1932., 3082
      - juli 1 - dec. 31 1932., 3083
      - jan. 2 - juli 5 1933., 3084
      - juli 5 - dec. 31 1933., 3085
      - jan. 2 - juli 2 1934., 3086
      - juli 3 - dec. 31 1934., 3087
      - jan. - dec. 1935., 3088
      - jan. - dec. 1936., 3089
      - jan. dec. 1937., 3090
      - jan. - dec. 1938., 3091
      - jan. - dec. 1939., 3092
      - jan. - dec. 1940., 3093
      - jan. 2 - sept. 4 1941., 3094
      - sept. 8 - dec. 31 1941., 3095
    - Agenda's van ingekomen stukken: 6e Afdeling, 1929 - 1941; 3096-3109; 14 delen
      Januari 1933 - oktober 1938 ontbreekt.
      - 1929 nov. 1 - 1930 juni 27, 3096
      - 1930 juni 27 - 1930 dec. 31, 3097
      - jan. 2 - juni 30 1931., 3098
      - juni 30 - dec. 31 1931., 3099
      - jan. 4 - juli 1 1932., 3100
      - juli 1 - dec. 31 1932., 3101
      - 1938 nov. 1 - 1939 maart 30, 3102
      - mrt. 30 - aug. 22 1939., 3103
      - aug. 22 - dec. 30 1939., 3104
      - jan. 2 - mei 3 1940., 3105
      - mei 4 - sept. 3 1940., 3106
      - sept. 4 - dec. 31 1940., 3107
      - jan. 2 - mei 8 1941., 3108
      - mei 8 - sept. 6 1941., 3109
  - Indices op de agenda's, A.3
    - Indices op de agenda's van ingekomen stukken: 1e Afdeling, 1851 - 1839; 3110-3186; 77 delen
      - 1851 - 1852., 3110
      - 1853 - 1854., 3111
      - 1855 - 1856., 3112
      - 1857., 3113
      - 1858 - 1859., 3114
      - 1860 - 1863., 3115
      - 1864 - 1865., 3116
      - 1866 - 1867., 3117
      - 1868 - 1869., 3118
      - 1870 - 1871., 3119
      - 1872 - 1873., 3120
      - 1874., 3121
      - 1875., 3122
      - 1876., 3123
      - 1877., 3124
      - 1878., 3125
      - 1879., 3126
      - 1880., 3127
      - 1881., 3128
      - 1882., 3129
      - 1883., 3130
      - 1884., 3131
      - 1885., 3132
      - 1886., 3133
      - 1887., 3134
      - 1888., 3135
      - 1889., 3136
      - 1890., 3137
      - 1891., 3138
      - 1892., 3139
      - 1893., 3140
      - 1894., 3141
      - 1895., 3142
      - 1896., 3143
      - 1897., 3144
      - 1898., 3145
      - 1899., 3146
      - 1900., 3147
      - 1901., 3148
      - 1902., 3149
      - 1903., 3150
      - 1904., 3151
      - 1905., 3152
      - 1906., 3153
      - 1907., 3154
      - 1908., 3155
      - 1909., 3156
      - 1910., 3157
      - 1911., 3158
      - 1912., 3159
      - 1913., 3160
      - 1914., 3161
      - 1915., 3162
      - 1916., 3163
      - 1917., 3164
      - 1918., 3165
      - 1919., 3166
      - 1920., 3167
      - 1921., 3168
      - 1922., 3169
      - 1923., 3170
      - 1924., 3171
      - 1925., 3172
      - 1926., 3173
      - 1927., 3174
      - 1928., 3175
      - 1929., 3176
      - 1930., 3177
      - 1931., 3178
      - 1932., 3179
      - 1933., 3180
      - 1934., 3181
      - 1935., 3182
      - 1936., 3183
      - 1937., 3184
      - 1938., 3185
      - 1939., 3186
    - Indices op de agenda's van ingekomen stukken: 2e Afdeling, 1856 - 1932; 3187-3212; 26 delen
      - 1856 - 1860., 3187
      - 1861 - 1865., 3188
      - 1866 - 1870., 3189
      - 1871 - 1875., 3190
      - 1876 - 1880., 3191
      - 1881 - 1886., 3192
      - 1887 - 1890., 3193
      - 1891 - 1893., 3194
      - 1894 - 1896., 3195
      - 1897 - 1899., 3196
      - 1900 - 1903., 3197
      - 1904 - 1906., 3198
      - 1907 - 1908., 3199
      - 1909 - 1910., 3200
      - 1911 - 1913., 3201
      - 1914 - 1916., 3202
      - 1917 - 1918., 3203
      - 1919 - 1920., 3204
      - 1921 - 1922., 3205
      - 1923 - 1925., 3206
      - 1926., 3207
      - 1927., 3208
      - 1928., 3209
      - 1929., 3210
      - 1930., 3211
      - 1931 - 1932., 3212
    - Indices op de agenda's van ingekomen stukken: 3e Afdeling, 1858 - 1940; 3213-3273; 60 delen
      - 1858 - 1859., 3213
      - 1860 - 1862., 3214
      - 1863 - 1865., 3215
      - 1866 - 1867., 3216
      - 1868 - 1869., 3217
      - 1870 - 1871., 3218
      - 1872 - 1873., 3219
      - 1874 - 1875., 3220
      - 1876 - 1877., 3221
      - 1878 - 1879., 3222
      - 1880 - 1881., 3223
      - 1882 - 1883., 3224
      - 1884 - 1885., 3225
      - 1886., 3226
      - 1887., 3227
      - 1888., 3228
      - 1889., 3229
      - 1890., 3230
      - 1891., 3231
      - 1892., 3232
      - 1893 - 1894., 3233
      - 1895 - 1896., 3234
      - 1897 - 1898., 3235
      - 1899 - 1900., 3236
      - 1901 - 1902., 3237
      - 1903 - 1904., 3238
      - 1905 - 1906., 3239
      - 1907., 3240
      - 1908., 3241
      - 1909., 3242
      - 1910., 3243
      - 1911., 3244
      - 1912., 3245
      - 1913., 3246
      - 1914., 3247
      - 1915., 3248
      - 1916., 3249
      - 1917., 3250
      - 1918., 3251
      - 1919., 3252